【裁判字號】    89,訴,258
【裁判日期】    890301
【裁判案由】    清償債務
【裁判全文】
臺灣臺中地方法院民事判決  八十九年度訴字第二五八號
    原      告  甲○○○
    被      告  順大裕股份有限公司
    法定代理人  高年豐
    訴訟代理人  林國忠
                曹沛雲
右當事人間請求清償債務事件，本院判決如左：
    主      文
被告應給付原告新台幣參佰壹拾陸萬捌仟元，及自民國八十八年五月二十日起至清償
日止，按年息百分之五計算之利息。
訴訟費用由被告負擔。
本判決於原告以新台幣壹佰零伍萬陸仟元供擔保後，得為假執行；但被告如於假執行
程序實施前，以新台幣參佰壹拾陸萬捌仟元預供擔保，得免為假執行。
    事      實
甲、原告方面：
一、聲明：除假執行擔保金額外，餘如主文所示。
二、陳述：原告於民國（下同）八十八年四月二十三日向被告申請賣回被告所公開發
    行之國內第一次無擔保轉換公司債，計三十張，每張一千股，每股贖回價格為新
    台幣（下同）一百零五‧六元，合計三百一十六萬八千元，依該公司債發行及轉
    換辦法第十八條第一項約定，被告應於賣回基準日後二個營業日內即八十八年五
    月二十日以現金贖回公司債，詎知被告並未依約定給付該款項，迄今原告之債權
    尚未受償等語，爰依公司債買賣契約之法律關係提起本件訴訟。
三、證據：提出順大裕股份有限公司八十七年發行國內第一次無擔保轉換公司債發行
    及轉換辦法影本一份及劃撥轉換/贖回/賣回申請書影本一份等為證。
乙、被告方面：
一、聲明：原告之訴及其假執行之聲請均駁回；如受不利判決，願供擔保請准宣告免
    為假執行。
二、陳述：被告確實有出賣可轉讓公司債三十張與原告。自認原告申請賣回被告所公
    開發行之國內第一次無擔保轉換公司債，計三十張，每張一千股，每股贖回價格
    為一百零五‧六元，合計三百一十六萬八千元，依約被告應於八十八年五月二十
    日以現金贖回公司債等事實。但因為八十七年底公司大股東發生鉅額違約交割，
    公司財務發生困難，無法一次給付，希望與債權人達成協議分期付款並加計利息
    等語。
    理      由
一、原告起訴主張：原告於八十八年四月二十三日向被告申請賣回被告所公開發行之
    國內第一次無擔保轉換公司債，計三十張，每張一千股，每股贖回價格為一百零
    五‧六元，合計三百一十六萬八千元，依該公司債發行及轉換辦法第十八條第一
    項約定，被告應於賣回基準日後二個營業日內即八十八年五月二十日以現金贖回
    公司債，詎知被告並未依約定給付該款項，迄今原告之債權尚未受償等情，為被
    告所自認，復據原告提出被告所不爭執之順大裕股份有限公司八十七年發行國內
    第一次無擔保轉換公司債發行及轉換辦法及劃撥轉換/贖回/賣回申請書為證，堪
    信其主張為真實。
二、被告雖辯稱：因為八十七年底公司大股東發生鉅額違約交割，公司財務發生困難
    ，無法一次給付，希望與債權人達成協議分期付款並加計利息云云。然而，被告
    所辯縱屬實，仍無從免除被告對原告所負之債務，不足為被告何有利之認定。
三、從而，原告依公司債買賣契約之法律關係請求被告給付三百一十六萬八千元，及
    自八十八年五月二十日起至清償日止，按年息百分之五計算之利息，為有理由，
    應予准許。
四、兩造均陳明願供擔保，以代釋明，聲請宣告假執行或免為假執行，均核無不合，
    爰各酌定相當之擔保金額，併准許之。
五、本件原告之訴為有理由，依民事訴訟法第七十八條、第三百九十條第二項、第三
    百九十二條，判決如主文。
中      華      民      國    八十九    年      三      月     一       日
                                      臺灣臺中地方法院民事第三庭
~B法      官  許冰芬
右為正本係照原本作成
如對本判決上訴，須於判決送達後二十日內，向本院提出上訴狀，同時表明上訴理由
；如已於本判決宣示後送達前提起上訴者，應於判決送達後十日內補具上訴理由（應
按他造當事人之人數附繕本）。
中      華      民      國    八十九    年      三      月     一       日
~B法院書記官


司法院資訊處製作；財團法人民間司法改革基金會備份。
